【裁判字號】    98,簡,241
【裁判日期】    990111
【裁判案由】    幼稚教育法
【裁判全文】
高雄高等行政法院簡易判決
                                       98年度簡字第241號
原      告  甲○○
被      告  雲林縣政府
代  表  人  乙○○  縣長
上列當事人間幼稚教育法事件，原告不服教育部中華民國98年9
月14日臺訴字第0980131963A號訴願決定，提起行政訴訟，本院
判決如下：
    主  文
原告之訴駁回。
訴訟費用由原告負擔。
    事實及理由
一、事實概要：緣原告未經核准立案，擅自在雲林縣林內鄉重興
    村18-16號經營私立可愛幼稚園，前經被告以民國95年10月2
    5日府教特字第0950407063號函，依幼稚教育法第22條規定
    科處罰鍰1萬銀元（折合新臺幣3萬元）在案。原告嗣於95年
    10月31日向被告申請籌設立案，因涉及其使用之農地須辦理
    農業用地變更使用及其通行道路土地產權等問題，經被告以
    96年2月15日府教特字第0960401083號函請原告補正，並退
    還其申請書。嗣經被告於97年度舉辦3次未立案幼教機構輔
    導會議輔導原告等未立案幼教機構申請籌設及完成應補正事
    項，並於97年11月13日以府教特字第0970409024號函請原告
    於97學年度第1學期結束（即98年1月31日）前申請籌設立案
    ，逾期未申請籌設立案或完成補正，將依幼稚教育法第22條
    規定處罰。惟經雲林縣消防局、衛生局及被告所屬建設處、
    教育處於98年3月17日派員實施公共安全訪視結果，發現原
    告仍未檢具相關文件申請籌設立案，繼續經營幼稚園對外招
    生，違反幼稚教育法第6條第2項規定，被告乃依同法第22條
    規定以98年6月9日府教特字第0980405113號函裁處原告2萬
    銀元（折合新臺幣6萬元）罰鍰。原告不服，提起訴願，遭
    決定駁回，遂提起本件行政訴訟。
二、本件原告主張：
（一）按「私立幼稚園未經核准立案，擅自招生，或受停止招生
      、停辦或解散之處分而仍招生者，由主管教育行政機關報
      請當地政府取締。其負責人處1萬元以上、5萬元以下罰鍰
      。」幼稚教育法第22條定有明文。本件原告前經被告以其
      經營之私立可愛幼稚園未經核准立案，即擅自開辦招生為
      由，於95年10月25日以府教特字第0950407063號函依幼稚
      教育法第22條科處罰鍰1萬銀元。嗣原告於95年10月31日
      以（95）可愛籌字第095010311號函向被告申請籌設立案
      ，並經被告輔導，參加輔導會議，且積極處理通行道路土
      地產權問題，然未獲解決，被告所屬教育處遂於97年10月
      31日召開「雲林縣97年度輔導未立案幼教機構研商會議」
      ，再度要求原告提出申請籌設，惟原告前已申請籌設，乃
      詢問承辦人員何以需再度申請，該承辦人員竟回答：「因
      交接並無該資料，已遺失。」等語，嗣再詢問當時教育處
      之黃課長，其回答：「資料找到一半而已。」果真原告前
      已提出申請，資料因公務員之保管遺失或滅失，該等責任
      亦應由行政機關承擔，非可逕歸責於原告負擔。又被告再
      於98年2月9日以府教特字第0980400725號函通知原告，內
      容略以：「主旨：貴園未於98年1月31日前申辦籌設立案
      手續，自即日起不得對外招生‧‧‧。」等語。前開函文
      命原告需於98年1月31日前申辦籌設立案手續，竟係於同
      年2月9日始發文通知原告，並於同年月10日後方送達，此
      公文書所令之履行期間，顯然使人民無法履行，是該公文
      書具有嚴重瑕疵，當屬無效而不能拘束原告，此違背行政
      程序法第93條第2項第1款之期限規定，並違背行政處分之
      目的，不具有正當合理之關連性。
（二）況且，原告於97學年度第2學期（即98年2月1日起至同年7
      月31日止）未再對外招生，乃係原有學生繼續就讀，被告
      以「不得對外招生」為由裁罰，其構成要件並未合致相當
      。又按「本法所稱行政指導，謂行政機關在其職權或所掌
      事務範圍內，為實現一定之行政目的，以輔導、協助、勸
      告、建議或其他不具法律上強制力之方法，促請特定人為
      一定作為或不作為之行為。」行政程序法第165條定有明
      文。原告既向被告申辦籌設立案手續，被告既以輔導、協
      助、勸告、建議等行政指導手段介入，當應以溫和漸進之
      方式達成行政目的，原告經營之幼稚園既已開學，被告方
      命令不得對外招生，何來違反對外招生之法律構成要件，
      既已開學，原告表示能夠讓學期完成，以示對家長、幼兒
      負責，並積極處理土地相關事宜，被告所為之行政裁罰，
      亦屬濫用且違背行政指導手段等情。並聲明求為判決撤銷
      訴願決定及原處分。
三、被告則以：
（一）原告經營之私立可愛幼稚園未經核准立案即擅自招生已達
      數年，前經被告依幼稚教育法第22條規定以95年10月25日
      府教特字第0950407063號函裁處1萬銀元（折合新臺幣3萬
      元）罰鍰在案。嗣原告於95年10月31日以（95）可愛籌字
      第095010311號函向被告申請籌設立案，經會請相關單位
      彙整審查意見後，被告於96年2月15日以府教特字第09604
      01083號函檢還原告申請立案之表件，並囑其補正後再行
      檢附相關資料辦理。惟原告自96年2月15日起均未向被告
      申請補正，依輔導未立案幼教機構相關規定，被告乃於97
      年3月25日召開「雲林縣97年度未立案幼教機構第1次輔導
      會議」，請雲林縣各未立案幼稚園到場提出問題以便提供
      協助諮詢，會中原告表示有關申請文件已備齊，目前園舍
      用地為農業用地，有關其變更使用，請被告予以協助。會
      中並作成以下之結論：如有申請上遇有法令規定困難，可
      連繫教育局轉相關單位協助處理；如經輔導仍不申請立案
      或設園者，將依幼稚教育法第22條規定，處負責人1萬銀
      元至5萬銀元罰鍰，折合新臺幣3萬元至15萬元。原告除親
      自參與該次會議外，被告並以97年3月25日府教特字第097
      0401964號函檢送該次會議紀錄予相關未立案私立幼稚園
      負責人。
（二）為協助原告農業用地變更使用問題，被告所屬教育處與農
      業處曾於97年7月22日下午至原告經營之私立可愛幼稚園
      訪視，瞭解並協助該園找出下列問題：1.該園建築物一處
      及寢室建築物未與鄰地空留1.5米隔離綠帶設施，須改善
      ；2.另基地出入之土地並非原告所有，倘將來核准設置幼
      稚園後，將無對外出入道路及未直接面臨建築線，亦無法
      申請建築使用。嗣被告於97年7月29日召開「雲林縣97年
      度未立案幼教機構第2次輔導會議」，並邀請原告列席，
      會中作成以下之結論：請未立案之私立幼稚園應於97年9
      月30日前申請籌設幼稚園或辦理補正完畢，如逾期未申請
      籌設或完成補正者，依據幼稚教育法第22條規定按次處罰
      ，必要時得簽會相關機關施以斷水斷電措施，被告並以97
      年8月20日府教特字第0970405977號函檢送該次會議紀錄
      予原告及相關人等。惟原告逾補正期限後，始於97年10月
      22日具文向被告陳請因通行道路產權問題正進行溝通中，
      請給予更多時間以便進行第2次溝通協調，至於隔鄰需1.5
      米之空間距離則已經解決。為給予原告充裕時間以解決通
      行道路問題，被告復於97年10月31日召開「雲林縣97年度
      輔導未立案幼教機構研商會議」，會中決議考量可愛幼稚
      園通行道路土地產權問題現正進行溝通中，請原告儘速與
      地主協商處理，並請於該學期（97學年度第1學期）結束
      後通行道路問題應解決並提出申請籌設，否則依幼稚教育
      法第22條規定辦理。原告亦派員參加此次會議，並未提出
      異議，嗣被告於97年11月13日以府教特字第0970409024號
      函檢送該次會議紀錄予原告。
（三）97學年度第1學期結束後，因原告尚未完成籌設立案，被
      告復於98年2月9日以府教特字第0980400725號函知原告，
      因其經營之可愛幼稚園未於98年1月31日前申辦籌設立案
      手續，自即日起不得對外招生，違者依幼稚教育法第22條
      規定處罰，並於說明欄詳細指明違反規定內容。被告為查
      核原告是否繼續營業，復於98年3月17日由被告所屬教育
      處邀集建設處（使用管理科）、雲林縣衛生局、消防局等
      單位派員進行幼教機構公共安全訪視，發現可愛幼稚園與
      原核准之用途不符，且未經核准立案，亦經原告於訪視紀
      錄表上簽名在案。原告嗣於98年3月23日具文向被告陳情
      因通行道路產權問題無法解決，希望能讓整個學年完成，
      被告乃於98年4月6日以府教特字第0980038675號函知原告
      ，因其經多次輔導尚未立案仍繼續招生營業，有違法令規
      定，被告仍須依相關規定裁處，原告所請歉難同意，仍請
      依相關規定儘速處理幼稚園籌設立案事宜。
（四）按「私立幼稚園應由設立機關、團體或創辦人擬具設園計
      畫載明左列事項，報請所在地主管教育行政機關核准後籌
      設之：‧‧‧。」「私立幼稚園籌設完竣，應報請所在地
      主管教育行政機關立案，經核准後始得開辦招生。」「私
      立幼稚園未經核准立案，擅自招生，或受停止招生、停辦
      或解散之處分而仍招生者，由主管教育行政機關報請當地
      政府取締。其負責人處1萬元以上、5萬元以下罰鍰。」幼
      稚教育法第6條第2項、第3項及第22條分別定有明文。本
      件原告經營之私立可愛幼稚園未經核准立案，擅自對外招
      生，經被告於98年3月17日指派相關人員進行公共安全訪
      視，該訪視紀錄表記載原告經營之幼稚園與原核准之用途
      不符，且未經核准立案，而未立案幼稚園稽查表亦記載約
      有30位幼童上課，並經原告簽名在案，是原告確有擅自招
      生營業、授課之事實。另原告亦曾於95年遭被告裁處罰鍰
      在案。原告明知故犯，繼續未經核准立案，擅自開辦招生
      營業，被告依幼稚教育法第22條規定處以罰鍰，認事用法
      並無不當。
（五）次按「四、實施原則及方式：（一）實施原則：‧‧‧2.
      權責區分：經查核為未立案幼教機構者，由各主管單位本
      權責依相關法令規定處理。」為教育部補助直轄市縣（市
      ）政府輔導未立案幼教機構作業原則第4點第1款所明定。
      又「十、輔導籌設、立案期限：（一）籌設期限：籌設期
      限：自本府發文通知日起3個月內，依籌備規劃等原因需
      要得申請延期，最長不得超過6個月。」「十一、本府列
      冊輔導之未立案幼教機構，無正當事由而具有下列情形之
      一者，依據『幼稚教育法』第22條規定科處罰鍰，並依相
      關規定辦理：（一）未提報幼稚園籌設計畫或籌設計畫應
      補正而未依限補正。」雲林縣97年度輔導未立案幼教機構
      實施計畫第10點第1款及第11點第1款亦分別定有明文。本
      件原告經營之私立可愛幼稚園未經核准立案即私自招生，
      業已提報教育部列為輔導未立案幼教機構有案，並依行政
      輔導相關規定予以3次輔導，且邀集相關單位與未立案業
      者協商相關事宜，輔導後原告因道路產權問題無法溝通解
      決致無法完成籌設立案，被告遂依前開規定辦理。原告之
      違法招生案，被告曾於96年2月15日請其補正，並給予延
      長處理時間至98年1月底前，雖經輔導，惟原告並未將籌
      設案件送被告辦理補正，自應依幼稚教育法第22條規定處
      以罰鍰。被告處理過程均係依法令處理，並無不當。
（六）原告主張其業於95年10月31日以（95）可愛籌字第095010
      311號函向被告申請籌設立案，並參加輔導會議云云。惟
      查：1.有關原告申請籌設私立可愛幼稚園之過程，業如前
      述，原告逕自斷章取義，主張其既已申請籌設、參加輔導
      會議、學生係原先即已入學並非重新對外招生，被告卻又
      通知其重新檢送籌設表件為不當云云，原告既未依限完成
      補正，即未完成核准籌設立案，不得開辦招生，如有招生
      實情即屬違法，豈有學生係舊生並非擅自對外招生之理，
      其所訴應無足採。2.至於原告指摘被告無保存申請籌設之
      相關表件乙節，經查被告業於96年2月15日以府教特字第0
      960401083號函檢還原告籌設「私立可愛幼稚園申請書（
      含附件）」在案。原告指摘空穴來風，顯非事實。
（七）又原告主張被告命其應於98年1月31日前申辦籌設立案手
      續，惟竟係於同年2月9日始發函通知，顯然使其無法履行
      云云。惟查：1.本件原告依第2次輔導會議決議內容應於9
      7年9月30日前辦理補正完畢，原告復於補正期限後，因道
      路產權尚須溝通等問題，於97年10月22日具文向被告陳請
      能有更多餘時間以便進行溝通協商。被告為協助解決，復
      召開第3次輔導會議，決議延長至該學期（97學年度第1學
      期）結束後，其通行道路問題應解決，逾期未申請籌設立
      案或完成補正，依幼稚教育法第22條規定辦理（原告亦派
      員參加）。本次會議紀錄內容業經被告以97年11月13日府
      教特字第0970409024號函知原告在案。2.惟因期限過後原
      告未提出申請補正，被告復於98年2月9日以府教特字第09
      80400725號函知原告，內容略以：「主旨：貴園未於98年
      1月31日前申辦籌設立案手續，自即日起不得對外招生‧
      ‧‧。」等語，並於該函說明欄第1項記載：「依據本府9
      7年11月13日府教特字第0970409024號函轉97年10月31日
      『97年度未立案幼教機構（第3次）輔導會議紀錄』決議
      內容辦理。」原告斷章取義未引述之前曾協助輔導處理過
      程，扭曲98年2月9日函文與未申辦籌設立案期限前後日期
      之問題，指摘被告公文行政處理嚴重瑕疵，顯不足採信。
（八）原告復主張其於98年2月1日至同年7月31日間並無對外招
      生云云。惟查：1.被告98年2月9日府教特字第0980400725
      號函係依據其97年11月13日府教特字第0970409024號函轉
      「97年度未立案幼教機構（第3次）輔導會議紀錄」決議
      內容辦理，旨在通知原告於該學期（97學年度第1學期）
      結束後，通行道路問題應解決並提出申請籌設，逾期未申
      請籌設立案或完成補正，依幼稚教育法第22條規定辦理。
      原告逾期未完成補正並有擅自招生之事實，已屬違反規定
      。前揭被告98年2月9日函文並未提及未立案之私立可愛幼
      稚園前有招收學生可繼續就讀，原告卻扭曲為學生係舊生
      ，並非重新對外招生。又前開被告98年2月9日函文說明欄
      第2項並加註被告將不定期會同有關單位聯合稽查，如發
      現不法即依相關法規裁處。原告既有擅自招生之事實，即
      須依據幼稚教育法第22條規定辦理。2.被告於98年2月9日
      函知原告後，復於同年3月17日指派相關人員進行公共安
      全訪視，訪視紀錄表上記載原告經營之幼稚園與原核准之
      用途不符，且未核准立案不得招生，而未立案幼稚園稽查
      表上亦記載約有30位幼童上課，復經原告簽名在案。嗣原
      告於98年3月23日具文向被告陳情因通行道路產權問題無
      法解決，希望能讓整個學年完成，以示對家長、幼兒負責
      ，被告乃於同年4月6日以府教特字第0980038675號函復原
      告，明確告知原告經多次輔導仍未立案，繼續招生營業有
      違法令規定，被告仍須依相關規定裁處，原告所請歉難同
      意，仍請依相關規定儘速處理幼稚園籌設立案事宜。3.綜
      上，原告經營之可愛幼稚園未經核准立案擅自招生，確已
      違反幼稚教育法第22條之規定。原告訴稱其於申請籌設期
      間並無招生情事，均屬斷章取義，扭曲誤解法令之規定，
      不足採信。
（九）綜上所述，原告歷經被告3次輔導，仍未完成籌設立案，
      經被告派員實地進行公共安全訪視，發現確有未核准立案
      擅自招生情事，被告遂依幼稚教育法第22條規定，以98年
      6月9日府教特字第0980405113號函裁處原告2萬銀元（折
      合新臺幣6萬元）罰鍰，係依法有據，原告所訴顯無理由
      等語，資為抗辯。並聲明求為判決駁回原告之訴。
四、兩造之爭點為原告未經核准立案，擅自招生經營私立幼稚園
    ，被告依幼稚教育法第22條規定裁處原告罰鍰，是否適法。
    經查：
（一）按「私立幼稚園應由設立機關、團體或創辦人擬具設園計
      畫載明左列事項，報請所在地主管教育行政機關核准後籌
      設之：‧‧‧。」「私立幼稚園籌設完竣，應報請所在地
      主管教育行政機關立案，經核准後始得開辦招生。」「私
      立幼稚園未經核准立案，擅自招生，或受停止招生、停辦
      或解散之處分而仍招生者，由主管教育行政機關報請當地
      政府取締。其負責人處1萬元以上、5萬元以下罰鍰。」分
      別為幼稚教育法第6條第2項、第3項及第22條所明定。
（二）經查，如事實概要欄所載之事實，業據兩造分別陳明在卷
      ，復有被告95年10月25日府教特字第0950407063號函、96
      年2月15日府教特字第0960401083號函、97年3月25日府教
      特字第0970401964號函、同年8月20日府教特字第0970405
      977號函、同年11月13日府教特字第0970409024號函暨上
      開3函所附會議紀錄、98年2月9日府教特字第0980400725
      號函、雲林縣幼教機構公共安全訪視紀錄表、未立案幼稚
      園稽查表及98年6月9日府教特字第0980405113號函等影本
      附卷可稽，洵堪認定。又原告申請籌設幼稚園案，經被告
      以96年2月15日府教特字第0960401083號函請原告補正，
      並退還其申請書後，原告迄未完成補正，卻仍於上開補正
      期間繼續招生至97年第1學期（即98年1月31日）止乙節，
      為原告所自承。而被告雖曾於97年度舉辦3次未立案幼教
      機構輔導會議輔導原告等未立案幼教機構申請籌設及完成
      應補正事項，然該輔導會議僅在輔導未立案幼教機構儘速
      申請籌設，並無同意原告等未立案幼教機構得於輔導籌設
      期間辦理招生，此由前揭輔導會議紀錄一再表明原告等未
      立案幼教機構應儘速或限期渠等完成籌設立案，否則將依
      幼稚教育法第22條規定對其負責人裁處罰鍰，即可得知。
      又按違反幼稚教育法第22條規定，於私立幼稚園未經核准
      立案，擅自招生，或受停止招生、停辦或解散之處分而仍
      招生時，其負責人即已構成違章行為，而應受罰，不因主
      管機關輔導其申請籌設或補正，即解免其行政罰上之責任
      。是原告於95年間因違反幼稚教育法第6條第2項規定，經
      被告依同法第22條規定裁罰後，未經被告核准立案，仍繼
      續辦理招生，已另構成上開違章行為，被告再依上開幼稚
      教育法規定，裁處原告2萬銀元（折合新臺幣6萬元）罰鍰
      ，揆諸前揭規定，並無不合。
（三）原告雖主張其業已於95年10月31日以（95）可愛籌字第09
      5010311號函向被告申請籌設立案，惟申請資料因承辦人
      員保管不當而遺失，是幼稚園未立案之責任不應由原告承
      擔云云。惟查，本件被告就前開申請案，曾於96年2月15
      日以府教特字第0960401083號函復原告，內容記載：「主
      旨：臺端申請於林內鄉○○○段224之25地號特定農業區
      農牧用地，面積0.1746公頃，設置私立可愛幼稚園乙案，
      業經相關單位審查完竣，需補正事項詳如附『各權責單位
      審查意見一覽表』，請查照。說明：一、復臺端95年10月
      31日（95）可愛籌字第095010311號申請書。二、有關本
      府工務局審查意見『緊鄰農田灌排請洽雲林農田水利會辦
      理』、城鄉發展局審查意見『請檢附建築線指示成果圖』
      、地政局審查意見『請將興辦事業計畫查詢項目之查詢結
      果及相關單位文號填載於查詢表內、請檢附土地所有權人
      變更編定同意書、3個月內核發之土地登記簿謄本、地籍
      圖騰本、土地使用計畫配置圖、位置圖（配置圖不得小於
      1200分之1，位置圖不得小於5000分之1，均應著色表示）
      』等意見，請惠速補正並檢附相關書圖到府憑辦。三、檢
      還臺端籌設『私立可愛幼稚園申請書（含附件）』乙份。
      」等語，此有被告前開函影本附卷足稽。由上可知，原告
      雖曾申請籌設立案，惟因其檢附之申請文件有所缺漏，事
      後亦未依被告所屬各權責單位之審查意見予以補正，被告
      自無從核准其立案。是原告上開主張，洵無可採。
（四）原告復主張被告於98年2月9日以府教特字第0980400725號
      函命其應於同年1月31日前申辦籌設立案手續，該函所定
      之履行期間竟係於發文日期之前，原告顯然無法履行，是
      該函具有嚴重瑕疵，當屬無效云云。然查，本件被告為輔
      導原告等未立案幼教機構申辦立案手續，先後於97年3月2
      5日、7月29日及10月31日召開3次輔導會議，原告並親自
      或派員參加，其中第2次及第3次輔導會議分別作成原告應
      於97年9月30日及97學年度第1學期結束（即98年1月31日
      ）前申請籌設幼稚園之決議，會後被告亦以函文檢送各該
      會議紀錄予原告，此有被告97年3月25日府教特字第09704
      01964號函、同年8月20日府教特字第0970405977號函、同
      年11月13日府教特字第0970409024號函及歷次會議紀錄等
      影本附卷可按。又按被告98年2月9日府教特字第09804007
      25號函記載：「主旨：貴園未於98年1月31日前申辦籌設
      立案手續，自即日起不得對外招生，違者依『幼稚教育法
      』第22條規定處罰，請查照。說明：一、依據本府97年11
      月13日府教特字第0970409024號函轉97年10月31日『97年
      度未立案幼教機構（第3次）輔導會議紀錄』決議內容辦
      理。二、本府將不定期會同有關單位聯合稽查，如發現不
      法即依相關法規裁處。」等語，有被告前開函影本附卷為
      憑。可見被告係因原告未於期限內申請籌設立案，而以前
      開函文告知原告自即日起不得對外招生，否則將依幼稚教
      育法第22條規定予以處罰，並非以該函命原告應於98年1
      月31日前申辦籌設立案手續。是原告指摘被告98年2月9日
      函文之內容無法實現而有嚴重瑕疵云云，並不足採。又原
      告主張其於97學年度第2學期（即98年2月1日起至同年7月
      31日止）未再對外招生，乃係原有學生繼續就讀，被告以
      「不得對外招生」為由裁罰，其構成要件並未合致相當，
      亦違背行政指導手段云云。惟查，本件原告經營之私立可
      愛幼稚園，迄至98年3月17日雲林縣消防局、衛生局及被
      告所屬建設處、教育處派員實施公共安全訪視時仍未經核
      准立案，而原告卻仍繼續經營該幼稚園，違反幼稚教育法
      第6條第2項規定之事實明確，縱使原告於97學年度第2學
      期未再對外招生，仍不能解免其前未經核准立案擅自招生
      經營私立幼稚園之違章行為所應負之行政罰責任。是原告
      上開主張，亦無可採。
（五）綜上所述，原告之主張既不足取，則被告以原告未經核准
      立案，擅自招生經營私立幼稚園，違反幼稚教育法第6條
      第2項規定，依同法第22條規定裁處原告2萬銀元（折合新
      臺幣6萬元）罰鍰，並無違誤；訴願決定予以維持，亦無
      不合，原告起訴意旨求為均予撤銷，為無理由，應予駁回
      。並不經言詞辯論為之。又本件事證已臻明確，故原告請
      求本院調閱被告所屬教育處相關卷證，以證明該管機關確
      無保存原告當時所申請籌設之相關書證，並請求本院傳喚
      被告98年2月9日府教特字第0980400725號函之承辦人員詢
      問該函應如何履行，經核已無必要，且兩造其餘主張及攻
      擊防禦方法核與判決之結果無影響，爰不逐一論述，併此
      敘明。
五、據上論結，本件原告之訴為無理由，依行政訴訟法第233條
    第1項、第236條、第98條第1項前段，判決如主文。
中    華    民    國    99    年     1    月   11     日
              高雄高等行政法院第三庭
                                法官  李  協  明
以上正本係照原本作成。
如不服本判決，應於判決送達後20日內向本院提出上訴書狀，其
未表明上訴理由者，應於提起上訴後20日內向本院提出上訴理由
書（須按對造人數附繕本）；如於本判決宣示或公告後送達前提
起上訴者，應於判決送達後20日內補提上訴理由書（須附繕本）
。未表明上訴理由者，逕以裁定駁回。
中    華    民    國    99    年     1    月   11     日
                              書記官  周  良  駿
附註:
行政訴訟法第235條（第1項、第2項）:
對於適用簡易程序之裁判提起上訴或抗告，須經最高行政法院之
許可。
前項許可，以訴訟事件所涉及之法律見解具有原則性者為限。


司法院資訊處製作；財團法人民間司法改革基金會備份。
